【裁判字號】    98,抗,955
【裁判日期】    980922
【裁判案由】    聲請減刑
【裁判全文】
臺灣高等法院刑事裁定                   98年度抗字第955號
抗  告  人  臺灣臺北地方法院檢察署檢察官
受  刑  人  甲○○
                    （現於臺灣臺北監獄臺北分監執行中）
上列抗告人即檢察官因聲請減刑案件，不服臺灣臺北地方法院中
華民國98年8 月14日裁定（98年度聲減字第94號），提起抗告，
本院裁定如下：
    主  文
抗告駁回。
    理  由
一、台灣台北地方法院檢察署檢察官聲請意旨（案號：九十八年
    度聲減字第一八○號、九十八年度執字第四○六三號）略以
    ：受刑人甲○○於附表所示時間犯如附表所示之罪，經如附
    表所列之法院判處如附表所列之刑確定在案。經查其所犯上
    開各罪，犯罪時間均在中華民國九十六年四月二十四日前，
    所犯如附表所列編號第2 、3 號之罪，核與中華民國九十六
    年罪犯減刑條例第二條第一項第三款規定相符，應依同條例
    第八條第一項、第三項聲請減刑。而其所犯其餘之罪，雖依
    同條例第三條規定不予減刑，惟仍依同條例第十一條規定定
    其應執行之刑云云。
二、惟查：
  (一)按本條例施行前，經通緝而未於中華民國九十六年十二月三
    十一日以前自動歸案接受偵查、審判或執行者，不得依本條
    例減刑」，中華民國九十六年罪犯減刑條例第五條定有明文
    ，該條例並定於九十六年七月十六日施行。
  (二)受刑人甲○○所犯如附表編號２、３所示之罪，業經台灣台
    北地方法院以九十八年度訴字第七六四號刑事判決，各判處
    有期徒刑五月、五月確定，而其犯罪之時間，分別為九十年
    十一月二十八日、同年十二月十八日，均係在九十六年四月
    二十四日以前，此固有本院被告前案紀錄表及該刑事判決附
    卷可稽；然被告前於偵查中，經臺灣臺北地方法院檢察署檢
    察官於九十二年八月七日發佈通緝後，直至九十七年十二月
    十二日始為警緝獲，此觀卷附本院通緝紀錄表自明。是被告
    既於上開條例施行前經通緝，而未於九十六年十二月三十一
    日以前「自動歸案接受偵查」。揆諸前開規定，自不得減刑
    。是聲請人之聲請，於法未合，原法院基此認定駁回檢察官
    本件之聲請，應屬正確。
  (三)檢察官抗告意旨指稱：受刑人因前即因犯他案遭通緝，是臺
    灣臺北地方法院檢察署檢察官於九十二年八月七日發佈通緝
    前，並未經傳拘程序，即予併案通緝，並未合法履踐傳喚、
    拘提程序，是本案通緝程序應有瑕疵，原法院未審酌及此，
    率而駁回本件減刑併定應執行刑之聲請，應有違誤云云。然
    查併案通緝本為偵審實務所通見之程序，藉可省略因不同個
    別案分別發佈通緝所生之勞費，並可統一事權，避免警政機
    關日後緝獲人犯到案後，因通緝機關之不同而滋生應如何移
    送報告之疑義。縱抗告意旨指稱：本件受刑人遭檢察官併辦
    通緝前，並未事先經合法傳喚、拘提云云。然於依法辦理撤
    銷通緝手續前，仍無解其確實因案遭通緝之事實。因受刑人
    於中華民國九十六罪犯減刑條例施行前之九十二年八月七日
    即經台灣台北地方法院發佈通緝在案，而未於九十六年十二
    月三十一日前自動歸案接受偵查，直至九十七年十二月十二
    日始為警緝獲，業如前述，依據中華民國九十六年罪犯減刑
    條例第五條之規定，即不得邀享減刑之寬典，應無疑義。綜
    上，原法院駁回本件減刑暨定應執行刑之聲請，應無違誤。
    檢察官抗告意旨所陳，並無理由，應予駁回。
三、據上論結，應依刑事訴訟法第412條，裁定如主文。
中    華    民    國    98    年    9     月    22    日
                  刑事第九庭審判長法  官  陳貽男
                                  法  官  何信慶
                                  法  官  周盈文
以上正本證明與原本無異。
不得再抗告。
                                  書記官  張郁琳
中    華    民    國    98    年    9     月    22    日


司法院資訊處製作；財團法人民間司法改革基金會備份。
